【裁判字號】    95,毒抗,27
【裁判日期】    950112
【裁判案由】    毒品危害防制條例
【裁判全文】
臺灣高等法院刑事裁定                  95年度毒抗字第27號
抗  告  人  甲○○
                    （現在臺灣桃園戒治所執行）
上列抗告人因毒品危害防制條例案件，不服臺灣桃園地方法院中
華民國94年12月15日裁定（94年度毒聲字第2139號），提起抗告
，本院裁定如下：
    主  文
抗告駁回。
    理  由
一、按施用毒品者，於觀察、勒戒後，認受觀察、勒戒人有繼續
    施用毒品傾向者，檢察官應聲請法院裁定令入戒治處所強制
    戒治，其期間為六個月以上，至無繼續強制戒治之必要為止
    。但最長不得逾一年。毒品危害防制條例第二十條第二項定
    有明文。
二、本件抗告人甲○○因施用第一級毒品海洛因，經台灣桃園地
    方法院裁定將其送觀察、勒戒後，經臺灣桃園看守所附設勒
    戒處所認有繼續施用毒品之傾向，有該看守所民國九十四年
    十二月六日桃所衛字第○九四一三０五一０二之二號函及所
    附之「有無繼續施用毒品傾向證明書」在卷可稽，足見抗告
    人確有繼續施用毒品之傾向，原審法院因而適用毒品危害防
    制條例第二十條第二項規定，裁定抗告人令入戒治處所，施
    以強制戒治，核無不合。
三、抗告意旨略以：抗告人因另案於九十四年七月底入監，服刑
    期間已戒除毒癮三個月，身心均健全，在勒戒所回答心理醫
    師之問題均誠實告知，且抗告人確屬初犯，並未給抗告人改
    過自新之機會，抗告人想瞭解心理醫師以何種標準、方式來
    評估等語。
四、經查：
  (一)有無繼續施用毒品傾向之評估標準，並非完全以受勒戒人勒
    戒後之結果為準，勒戒前之各種情況，仍應作為評估之依據
    。且其評估標準係以人格特質、臨床徵候、及環境相關因素
    表現三項合併計算分數。並依據該三項因素評估計算之合計
    分數，參酌臨床實務及具體事證，予以綜合評估個案有無繼
    續施用毒品傾向。本件抗告人經臺灣桃園看守所附設之勒戒
    處所評估結果，人格特質得四分（他相關犯罪紀錄二筆）、
    臨床徵候得五十分（有戒斷症狀二十分、有注射使用十分、
    使用期間超過一年十分、情緒及態度不良十分）、環境相關
    因素得五分（社會功能不良五分），合計五十九分，經綜合
    判斷為「一級毒品嚴重成癮，易再犯。」，「有繼續施用毒
    品傾向」，有卷附之「有無繼續施用毒品傾向證明書」、「
    有無繼續施用讀品傾向評估標準紀錄表」在卷可稽。則該勒
    戒處所綜合評分者依評估所得分數、及個案之臨床實務及具
    體事證，判定抗告人為「有繼續施用毒品傾向」，依上開說
    明，尚無不合。
  (二)施用毒品者經觀察、勒戒後，認有繼續施用無品傾向，法院
    應依檢察官之聲請裁定令入戒治處所強制戒治，係法律規定
    之強制處遇程序，法院並無就個案情節斟酌有無施以強制戒
    治之權限，原審法院裁定抗告人令入戒治處所施以強制戒治
    ，並無不當。抗告意旨徒憑前開情詞提起抗告，任意指摘原
    裁定不當，自無理由，應予駁回。
四、據上論斷，應依刑事訴訟法第四百十二條，裁定如主文。
中    華    民    國    95    年    1     月    12    日
                  刑事第二十二庭審判長法  官  林堭儀
                                      法  官  陳憲裕
                                      法  官  宋  祺
以上正本證明與原本無異。
不得再抗告。
                                      書記官  蔡慧娟
中    華    民    國    95    年    1    月     13    日


司法院資訊處製作；財團法人民間司法改革基金會備份。
